【裁判字號】    99,訴,2722
【裁判日期】    991018
【裁判案由】    毒品危害防制條例
【裁判全文】
臺灣臺中地方法院刑事判決              99年度訴字第2722號
公  訴  人  臺灣臺中地方法院檢察署檢察官
被      告  甲○○
上列被告因毒品危害防制條例案件，經檢察官提起公訴（99年度
撤緩毒偵字第117號)，被告於準備程序就被訴事實為有罪之陳述
，經告以簡式審判程序之旨，並聽取當事人意見後，合議庭裁定
由受命法官獨任進行簡式審判程序，本院判決如下：
    主    文
甲○○施用第一級毒品，累犯，處有期徒刑柒月。又施用第二級
毒品，累犯，處有期徒刑肆月。應執行有期徒刑拾月。
    犯罪事實
一、甲○○曾因施用毒品案件，經本院裁定送觀察、勒戒後，認
    無繼續施用毒品之傾向，由臺灣臺中地方法院檢察署檢察官
    於民國91年 7月12日以91年度毒偵字第1754號為不起訴處分
    確定。又因施用毒品案件，經本院裁定送觀察、勒戒後，認
    有繼續施用毒品之傾向，再裁定令入戒治處所施以強制戒治
    ，於92年9月1日執行完畢釋放；刑事責任部分，則經本院判
    處有期徒刑 8月確定。復因施用毒品、詐欺等案件，經本院
    分別判處有期徒刑1年2月、6月、5月，嗣經合併裁定應執行
    有期徒刑1年10月確定，於96年3月30日執行完畢。不料甲○
    ○仍不知悔改，於上開強制戒治執行完畢釋放後 5年內，復
    基於施用第一級毒品之犯意，於97年4月28日下午4時許，在
    台中縣沙鹿鎮○○路68號居住處，以將海洛因置入針筒再加
    水注射之方式，施用第一級毒品海洛因 1次。另基於施用第
    二級毒品之犯意，於同日下午 4時30分許，在上開居住處，
    以將甲基安非他命置於玻璃吸食器內點火燒烤，再吸食所產
    生煙霧之方式，施用第二級毒品甲基安非他命1次。嗣同年4
    月29日上午 9時25分許，經警依毒品列管人口通知甲○○到
    場採尿送驗結果，呈嗎啡及甲基安非他命陽性反應，因而查
    悉上情。
二、案經臺中縣警察局清水分局報告臺灣臺中地方法院檢察署檢
    察官偵查起訴。
    理    由
一、上開犯罪事實，業據被告甲○○於偵查及本院坦白認罪（見
    97年度毒偵字第2890號偵查卷第6頁、99年度撤緩毒偵字第1
    17號偵查卷第20頁、本院卷第13、17頁），且被告前揭採尿
    送驗結果，確呈海洛因、甲基安非他命經人體代謝後之嗎啡
    、甲基安非他命陽性反應，有列管毒品人口尿液檢體採集送
    驗紀錄表、中山醫學大學附設醫院檢驗科藥物檢測中心99年
    5月16日實驗編號0000000尿液檢驗報告在卷可憑（見警卷第
    4至6頁）。是被告之自白應與犯罪事實相符，堪認其確有上
    開施用海洛因及甲基安非他命之行為。
二、犯毒品危害防制條例第10條之罪者，依同條例第20條第 1項
    、第 2項規定，應先經觀察、勒戒或強制戒治之程序，惟觀
    察、勒戒或強制戒治執行完畢釋放後，5 年內再犯第10條之
    罪者，即應依法追訴處罰，此觀諸毒品危害防制條例第23條
    第 2項即明。查被告曾因施用毒品案件，經本院裁定送觀察
    、勒戒後，認無繼續施用毒品之傾向，由臺灣臺中地方法院
    檢察署檢察官於91年 7月12日以91年度毒偵字第1754號為不
    起訴處分確定。又因施用毒品案件，經本院裁定送觀察、勒
    戒後，認有繼續施用毒品之傾向，再裁定令入戒治處所施以
    強制戒治，於92年9月1日執行完畢釋放等情，有臺灣高等法
    院被告前案紀錄表在卷可稽（見本院卷第4至7頁）。是被告
    因施用毒品案件經強制戒治，於92年9月1日執行完畢釋放後
    ，既於 5年內再為本次施用毒品海洛因、甲基安非他命之行
    為，自均應逕依毒品危害防制條例第23條第 2項規定訴追處
    罰。綜上所述，被告施用第一級毒品海洛因、第二級毒品甲
    基安非他命等犯罪事證已臻明確，其犯行洵堪認定，應依法
    論罪科刑。
三、查海洛因係毒品危害防制條例第2條第2項第 1款所定之第一
    級毒品；甲基安非他命則為同條項第 2款所定之第二級毒品
    ，均不得非法持有、施用。被告施用海洛因、甲基安非他命
    ，核其所為，分別係犯毒品危害防制條例第10條第 1項之施
    用第一級毒品罪、同條第 2項之施用第二級毒品罪。被告施
    用毒品前之持有第一級毒品、第二級毒品之行為，本應分別
    論以持有第一級毒品罪、持有第二級毒品罪，惟持有後進而
    施用，其持有之低度行為應各為施用之高度行為所吸收，均
    不另論以持有罪責。被告曾因施用毒品、詐欺等案件，經本
    院分別判處有期徒刑1年2月、6月、5月，嗣經合併裁定應執
    行有期徒刑1年10月確定，於96年3月30日執行完畢，有臺灣
    高等法院被告前案紀錄表在卷可參，其於徒刑執行完畢 5年
    以內，故意再犯本件皆係有期徒刑以上之罪，均為累犯，應
    各依刑法第47條第 1項之規定加重其刑。所犯上開二罪，犯
    意各別，行為獨立可分，應分論併罰。爰審酌被告有多次犯
    罪前科之品行（參卷附臺灣高等法院被告前案紀錄表）、國
    中肄畢業之智識程度、職業工及經濟小康等生活狀況（見警
    卷第1頁被告警詢筆錄受詢問人資料)，其因施用毒品，經強
    制戒治執行完畢後，仍不思戒惕，且無視於毒品對於自身健
    康之戕害及國家對於杜絕毒品犯罪之禁令，再次施用毒品，
    未見戒除惡習之決心，惡性非輕，然念及被告犯後能坦承犯
    行，態度良好，其施用毒品並無危害他人，犯罪手段尚屬平
    和，暨施用毒品者均有相當程度之成癮性及心理依賴，其犯
    罪心態與一般刑事犯罪之本質並不相同，應側重適當之醫學
    治療及心理矯治為宜，暨參考公訴檢察官之求刑等一切情狀
    ，各從輕量處如主文所示之刑，並定其應執行之刑，以示懲
    儆。
四、據上論斷，應依刑事訴訟法第273條之1第 1項、第299條第1
    項前段，毒品危害防制條例第10條第1項、第2項，刑法第11
    條前段、第47條第1項、第51條第5款，判決如主文。
本案經檢察官鐘祖聲到庭執行職務。
中    華    民    國    99    年    10    月    18    日
              刑事第十庭    法  官  張恩賜
以上正本證明與原本無異。
如不服本判決，應於收受判決後10日內向本院提出上訴書狀，並
應敘述具體理由；其未敘述上訴理由者，應於上訴期間屆滿後20
日內向本院補提理由書（均須按他造當事人之人數附繕本）「切
勿逕送上級法院」。
                            書記官  黃舜民
中    華    民    國    99    年    10    月    18    日
附錄本案論罪科刑法條
毒品危害防制條例第10條：
施用第一級毒品者，處六月以上五年以下有期徒刑。
施用第二級毒品者，處三年以下有期徒刑。

司法院資訊處製作；財團法人民間司法改革基金會備份。
